宣示判決筆錄
原      告  臺灣銀行股份有限公司

法定代理人  許志文  
訴訟代理人  林睿軒  
被      告  李偵福  


上列當事人間111年度中小字第1568號請求返還借款事件，於中
華民國111年5月20日上午9時55分整在臺灣臺中地方法院臺中簡
易庭宣示判決，出席職員如下：
    法      官  林筱涵
    書  記  官  張峻偉
朗讀案由。
法官朗讀主文宣示判決如下：
    主    文
被告應給付原告新臺幣柒萬零壹佰伍拾陸元，及自民國一一○年
九月九日起至清償日止，按週年利率百分之一點八四五計算之利
息，暨自民國一一○年十月十起至清償日止，其逾期在六個月以
內者，按上開利率百分之十；逾期超過六個月部分，按上開利率
百分之二十計算之違約金。
訴訟費用新臺幣壹仟元由被告負擔。
本判決得假執行。
    事實及理由之要領
一、原告主張：被告於民國109年5月19日向原告借款新臺幣（下
    同）10萬元，約定借款期間自109年6月9日起至112年6月9日
    止，利息按中華郵政股份有限公司二年期定期儲金機動利率
    加百分之1機動計算（現為百分之1.845），如逾期繳款，除
    喪失期限利益，全部債務視為到期外，另加計逾期在6 個月
    以內者，按上開利率10％，逾期超過6 個月部分，按上開利
    率20％計算之違約金，每次違約狀態最高連續收取期數為9期
    。詎被告自110 年10月起未依約繳款，已喪失期限利益，迄
    今尚積欠本金70,156元，及如主文第一項所示之利息、違約
    金未為清償。為此，爰依消費借貸之法律關係，提起本件訴
    訟，並聲明如主文第1 項所示。
二、上開原告主張之事實，業據其提出放款借據、小額貸款查詢
    單、牌告利率查詢單、匯出匯款明細表、客戶往來明細查詢
    為證。被告已於相當時期受合法之通知，而於言詞辯論期日
    不到場，亦未提出準備書狀爭執，本院依上開證據調查之結
    果，堪信原告所陳上情為真正。從而，原告依消費借貸之法
    律關係，請求被告給付如主文第1 項所示之金額，為有理由
    ，應予准許。
三、訴訟費用負擔及假執行宣告之依據：民事訴訟法第78條、第
    436條之19第1項、第436條之20。
　
民事訴訟法第436條之24第2項：
對於本判決之上訴，非以違背法令為理由，不得為之。
如對本判決上訴，須於判決送達後20日內向本院提出上訴狀，並
須表明原判決所違背之法令及其具體內容與依訴訟資料可認為原
判決有違背法令之具體事實之上訴理由（均須按他造當事人之人
數附繕本）
中　　華　　民　　國　　111 　年　　5 　　月　　20　　日
                  臺灣臺中地方法院臺中簡易庭
                                  法  官  林筱涵
                                  書記官  張峻偉
以上正本證明與原本無異。
中　　華　　民　　國　　111 　年　　5 　　月　　20　　日
                                  書記官  張峻偉